臺灣新竹地方法院刑事判決
                                    110年度金訴字第321號
公  訴  人  臺灣新竹地方檢察署檢察官
被      告  温峻傑



上列被告因違反洗錢防制法等案件，經檢察官提起公訴（110年
度偵緝字第652號），本院依簡式審判程序判決如下：
    主  文
温峻傑幫助犯洗錢防制法第十四條第一項之洗錢罪，處有期徒刑
參月，併科罰金新臺幣壹萬元，罰金如易服勞役，以新臺幣壹仟
元折算壹日。
    事實及理由
一、本件犯罪事實及證據，除犯罪事實欄一、第1至6行應更正「
    温峻傑明知一般人無故取得他人金融帳戶使用之行徑常與財
    產犯罪之需要密切相關，且取得他人帳戶資料之目的在於方
    便取得贓款及掩飾犯行不易遭人追查，竟基於對提供帳戶予
    他人使用，他人若持以犯罪亦無違反其本意之不確定幫助詐
    欺犯意與幫助掩飾詐欺取財所得去向之洗錢犯意，於民國10
    9年9月中旬至109年9月27日間某日，在新竹市…」；證據並
    所犯法條欄應補充「被告温峻傑於本院審理時之自白、證人
    達文於警詢時之證述」外，餘均引用檢察官起訴書之記載（
    如附件）。
二、論罪科刑
（一）核被告温峻傑所為，係犯刑法第339條第1項、第30條第1
      項前段之幫助詐欺取財罪、洗錢防制法第14條第1項、刑
      法第30條第1項前段之幫助洗錢罪。又被告係以一行為而
      觸犯上開2罪名，為想像競合犯，應依刑法第55條之規定
      ，從一重論以幫助洗錢罪。
（二）減輕事由：
　　1.幫助犯
　　　被告幫助他人洗錢犯行，為幫助犯，應依刑法第30條第2
      項規定，按正犯之刑減輕之。
　  2.洗錢防制法第16條第2項之減刑事由
　　　按洗錢防制法第16條第2項規定：「犯前二條之罪，在偵
      查或審判中自白者，減輕其刑」。查被告就上開幫助洗錢
      之犯行，於本院訊問時自白，本院認符合洗錢防制法第16
      條第2項之規定，應依法遞減輕其刑。
（三）爰審酌被告明知近年來國內多有詐欺犯案，均係使用人頭
      帳戶以作為收受不法所得款項之手段，竟仍為幫助他人詐
      欺、幫助掩飾詐欺取財所得去向之洗錢犯行，供詐欺犯取
      得所騙之財物，助長詐欺惡行，對於社會秩序之擾亂不言
      而喻，惟念被告犯後坦承犯行，態度尚可，復考量本件被
      害人遭詐騙之金額，兼衡被告有服務業之工作經歷，暨其
      犯罪之動機、目的、手段、品行、生活狀況（警詢自陳家
      庭經濟狀況為勉持）、智識程度為高中肄業等一切情狀，
      量處如主文所示之刑，並就罰金部分諭知易服勞役之折算
      標準，以資懲儆。
據上論斷，應依刑事訴訟法第273條之1第1項、第299條第1項前
段、第310條之2、第454條第2項，判決如主文。
本案經檢察官林奕彣提起公訴，檢察官葉益發到庭執行職務。
中　　華　　民　　國　　110 　年　　12　　月　　28　　日
                  刑事第七庭  法　官  王子謙
以上正本證明與原本無異。
如不服本判決應於收受本判決後20日內向本院提出上訴書狀，上
訴書狀應敘述具體理由。上訴書狀未敘述上訴理由者，應於上訴
期間屆滿後20日內補提理由書狀於本院（均須按他造當事人之人
數附繕本）「切勿逕送上級法院」。
中　　華　　民　　國　　110 　年　　12　　月　　28　　日
                              書記官  廖宜君 
附錄本案論罪科刑法條全文：
洗錢防制法第14條
有第二條各款所列洗錢行為者，處七年以下有期徒刑，併科新臺
幣五百萬元以下罰金。
前項之未遂犯罰之。
前二項情形，不得科以超過其特定犯罪所定最重本刑之刑。

刑法第339條
意圖為自己或第三人不法之所有，以詐術使人將本人或第三人之
物交付者，處五年以下有期徒刑、拘役或科或併科五十萬元以下
罰金。
以前項方法得財產上不法之利益或使第三人得之者，亦同。
前二項之未遂犯罰之。
（附件）
臺灣新竹地方檢察署檢察官起訴書　
                                    110年度偵緝字第652號
　　被　　　告　温峻傑 　男　28歲（民國00年0月00日生）
　　　　　　　　　　　　住新竹縣○○鄉○○村0鄰○○○0號
　　　　　　　　　　　　國民身分證統一編號：Z000000000號
                    (另案於法務部○○○○○○○執行中)
上列被告因詐欺案件，業經偵查終結，認應提起公訴，茲將犯罪
事實及證據並所犯法條分敘如下：　
　　　　犯罪事實
一、温峻傑依其社會生活之通常經驗與智識思慮，應知悉一般人
    無故取得他人金融帳戶使用之行徑常與詐欺犯罪密切相關，並
    可預見將金融帳戶提供他人使用，可能遭他人使用為從事詐欺
    犯罪及隱匿犯罪所得去向之工具，藉以取得贓款及掩飾犯行，
    逃避檢警人員追緝，竟基於幫助詐欺及幫助洗錢之不確定故
    意，於民國109年9月27日前某日，在新竹市南寮漁港，將其
    友人NUESCA JOSEPH MINA（菲律賓籍，中文名米拿，所涉詐
    欺罪部分，另經本署檢察官以109年度偵字第14375號為不起
    訴處分）向DAMULAN DARWIN DALATEN（菲律賓籍，中文名達
    文，所涉詐欺罪部分，另經本署檢察官以109年度偵字第143
    75號為不起訴處分）借得之之中華郵政股份有限公司帳號00
    0-00000000000000號帳戶資料（下稱郵局帳戶）提款卡及密
    碼，以新臺幣（下同）5,000元之代價交予真實姓名年籍不詳
    、綽號「阿華」之詐騙集團成員使用。嗣不詳詐騙集團取得
    上開金融帳戶資料後，即共同意圖為自己不法之所有，基於詐
    欺取財之犯意聯絡，推由該集團不詳成年成員，於如附表所示
    詐騙時間及方式，致林書程陷於錯誤，依指示於如附表所示
    匯款時間，匯款如附表所示匯款金額至上開郵局帳戶內。嗣
    林書程察覺有異而立即報警循線查獲。
二、案經彰化縣警察局員林分局報告及本署檢察官簽分偵辦。　
    　
　　　　　　 證據並所犯法條
編號 證據名稱 待證事實 1 被告温峻傑於偵查中之供述 坦承由其將米拿借得上開郵局帳戶，以5000之代價交給「阿華」使用之事實。惟辯稱現場米拿、達文均在，錢是米拿拿走，不知阿華拿外籍移工帳戶使用之原因云云。  2 證人米拿於偵查中 之證述。 證明其將達文之上開郵局帳戶交予被告之事實。 3 證人即被害人林書程於警詢及偵查中之證述。 證明被害人遭詐欺匯款之經過。 4 被害人提供之轉帳交易結果、LINE對話紀錄截圖、彰化縣警察局員林分局村上派出所受理詐騙帳戶通報警示簡便格式表、金融機構聯防機制通報單、內政部警政署反詐騙諮詢專線紀錄表、受理刑事案件報案三聯單、受理各類案件紀錄表各1份 證明被害人遭不詳詐騙集團電話詐欺後，轉帳匯款1萬5,800元至上開郵局帳戶內之事實。 5 上開郵局帳戶之基本資料及歷史交易清單1份 證明被害人遭不詳詐騙集團詐欺後，將1萬5,800轉帳匯入至上開郵局帳戶內之事實。 
二、核被告所為，係犯刑法第30條第1項、洗錢防制法第14條第1
    項、第2條第2款之幫助洗錢、刑法第30條第1項、第339條第
    1項之幫助詐欺取財等罪嫌。被告以一提供金融帳戶之行為，
    同時涉犯上開2罪名，為想像競合犯，請依刑法第55條規定
    ，從一重之幫助洗錢罪處斷。
三、依刑事訴訟法第251條第1項提起公訴。
　　此　　致
臺灣新竹地方法院
中　　華　　民　　國　 110　　年　　9 　　月　　15　　日
　　　　　　　　　　　　　　　檢　察　官　林奕彣　
本件正本證明與原本無異
中　　華　　民　　國　 110　　年　　9　　 月　　29　　日
　　　　　　　　　　　　　　　書　記　官  徐晨瑄

參考法條：刑法第30條第1項、第339條第1項，洗錢防制法第14
條第1項、第2條第2款。

附表：
編號 被害人 詐騙時間及方式 匯款 時間 匯款金額(新臺幣) 匯入銀行帳號(人頭帳戶帳號) 1 林書程 於109年9月27日5時13分該詐欺集團成員使用社群軟體line向林書程謊稱：販賣gash點數，使林書程陷於錯誤而匯款。　 109年9月27日 5時21分許 15,800元 DAMULAN DARWIN DALATEN 之 中華郵政帳戶